【裁判字號】    95,訴,812
【裁判日期】    950630
【裁判案由】    毒品危害防制條例
【裁判全文】
臺灣高雄地方法院刑事判決               95年度訴字第812號
公  訴  人  臺灣高雄地方法院檢察署檢察官
被      告  乙○○
                    （另案於臺灣高雄監獄執行中）
上列被告因毒品危害防制條例案件，經檢察官提起公訴（95年度
毒偵字第698 號），本院合議庭裁定由受命法官獨任進行簡式審
判程序，判決如下：
    主  文
乙○○連續施用第一毒品，處有期徒刑玖月；扣案之海洛因伍包
（淨重參點玖捌公克，另含殘留海洛因粉末難以完全析離之包裝
袋伍個），沒收銷燬之；扣案之注射針筒拾支，均沒收之。又施
用第二級毒品，處有期徒刑參月。應執行有期徒刑拾壹月；扣案
之海洛因伍包（淨重參點玖捌公克，另含殘留海洛因粉末難以完
全析離之包裝袋伍個），均沒收銷燬之；扣案之注射針筒拾支，
均沒收之。
    事  實
一、乙○○前於93年間因施用毒品案件，經本院以93年度毒聲字
    第1407號裁定送觀察、勒戒後，認無繼續施用毒品之傾向，
    於93年9 月13日執行完畢釋放，該部分施用毒品犯行則經臺
    灣高雄地方法院檢察署檢察官於93年9 月10日以93年度毒偵
    第3895號為不起訴處分確定。詎猶未戒除毒癮，於前開觀察
    、勒戒執行完畢釋放後5 年內，復基於施用第一級毒品之概
    括犯意，自93年12月間某日起至94年11月17日11時許止，在
    其位於雄縣燕巢鄉○○村○○路623 巷16號住處及高雄市○
    ○區○○街102 號3 樓房間內等處所內，以將海洛因摻水置
    入針筒注射手臂之方式，以平均約1 、2 天施用1 次之頻率
    ，連續施用第一級毒品海洛因多次。另基於施用第二級毒品
    之犯意，於94年11月月17日11時許，在高雄市○○區○○街
    102 號3 樓房間，以將甲基安非他命置入玻璃球內燒烤吸食
    產生煙霧之方式，施用第二級毒品甲基安非他命1 次。嗣於
    94年11月17日16時許，為警在高雄市○○區○○街102 號3
    樓房間內查獲，並扣得第一級毒品海洛因5 小包（淨重合計
    為3.98公克，空包裝合計重1.75公克）、注射針筒10支等物
    ，且經警採其尿液送驗後，發現有海洛因代謝物嗎啡及甲基
    安非他命陽性反應，始知悉上情。
二、案經高雄市政府警察局移送臺灣高雄地方法院檢察署檢察官
    偵查起訴。
    理  由
一、本件被告乙○○所犯係死刑、無期徒刑、最輕本刑為3 年以
    上有期徒刑以外之罪，其於準備程序中就被訴事實為有罪之
    陳述，經法官告知簡式審判程序之旨，並聽取公訴人、被告
    之意見後，本院合議庭認為適宜而裁定由受命法官獨任進行
    簡式審判程序，先予敘明。
二、上揭事實，業據被告於本院審理時坦承不諱，並有現場蒐證
    照片4 張在卷及注射針筒10支扣案可憑，另扣案疑似海洛因
    之白色粉末5 包，經法務部調查局驗鑑定結果，確含第一級
    毒品海洛因成分（淨重合計3.98公克，空包裝重共計1.75公
    克），此有該局95年4 月21日調科壹字第220022931 號鑑定
    通知書1 紙在卷可憑，又被告為警查獲所採集之尿液，經送
    高雄市立凱旋醫院先以酵素免疫分析法初步檢驗，復以氣相
    層析質譜儀法確認檢驗之結果，均呈現海洛因代謝物嗎啡及
    甲基安非他命陽性反應等情，有尿液代碼與真實姓名對照表
    及該院94年12月5 日編號A00000000 號濫用藥物尿液檢驗報
    告各1 份附卷可稽，足見被告上開自白，核與事實相符。從
    而，本案事證明確，被告犯行，堪予認定。
三、按海洛因及甲基安非他命係毒品危害防制條例第2 條第2 項
    所定之第一、二級毒品，不得持有及施用。次按犯毒品危害
    防制條例第10條第1 項、第2 項施用第一級毒品及施用第二
    級毒品之罪者，檢察官應聲請法院裁定令被告入勒戒處所觀
    察、勒戒；經觀察、勒戒後，認無繼續施用毒品傾向者，檢
    察官應為不起訴處分，如有繼續施用毒品傾向者，檢察官應
    聲請法院裁定令入戒治處所強制戒治；觀察、勒戒或強制戒
    治執行完畢釋放後，5 年內再犯第10條之罪，檢察官應依法
    追訴，此觀諸毒品危害防制條例第20條第1 項、第2 項、第
    23條第2 項前段規定自明。查被告曾於乙○○前於93年間因
    施用毒品案件，經本院以93年度毒聲字第1407號裁定送觀察
    、勒戒後，認無繼續施用毒品之傾向，於93年9 月13日執行
    完畢釋放，該部分施用毒品犯行則經臺灣高雄地方法院檢察
    署檢察官於93年9 月10日以93年度毒偵第3895號為不起訴處
    分確定，此有卷附臺灣高等法院被告前案紀錄表、臺灣高雄
    地方法院檢察署刑案資料查註紀錄表、全國施用毒品案件紀
    錄表各1 份在卷可佐，足徵被告確於前開觀察、勒戒執行完
    畢釋放後，5 年內再犯本件毒品危害防制條例第10條第1 項
    、第2 項之施用第一、二級毒品罪，揆諸前揭法條意旨，自
    應依法論科。
四、是核被告所為，係分別犯毒品危害防制條例第10條第1 項、
    第2 項之施用第一級毒品罪及施用第二級毒品罪。其為施用
    而分別持有海洛因及甲基安非他命之低度行為，應分別為施
    用之高度行為所吸收，均不另論罪。被告先後多次施用海洛
    因之犯行，時間緊接，方法相同，觸犯構成要件相同之罪名
    ，顯係基於概括之犯意反覆為之，應依連續犯之規定論以一
    罪，並加重其刑。被告所犯上開兩罪間，犯意各別，構成要
    件互殊，應予分論併罰。爰審酌被告因施用毒品案件，前經
    施以觀察、勒戒後，仍再犯本件犯行，足見其惡習已深，戒
    絕毒癮之意志不堅，未能體悟施用毒品對自己、家人造成之
    傷害及社會之負擔，自屬可議，惟念及其犯後坦承犯行，尚
    有悔意，復參以施用毒品本質上係屬戕害自身健康之行為，
    尚未直接危害他人，反社會性之程度應屬較低等一切情狀，
    分別量處如主文所示之刑，並定其應執行之刑，以示懲儆。
    末查，扣案之海洛因5 包（淨重合計3.98公克，空包裝重共
    計1.75公克），係毒品危害防制條例第2 條第2 項之第一級
    毒品，不問屬於犯人與否，應依毒品危害防制條例第18 條
    第1 項前段之規定，宣告沒收銷燬之；又上開裝有海洛因之
    包裝袋5 個，均殘留海洛因粉末，難以完全析離，亦應一併
    依上開規定，宣告沒收銷燬之。另扣案之注射針筒10支，係
    被告所有供犯罪所用之物，業據被告坦認屬實，均應依刑法
    第38條第1 項第2 款規定，宣告沒收之。至扣案之電子秤1
    台、安非他命吸食器1 組、夾鏈袋2 大包、玻璃球1 個、毒
    品分裝匙1 支等物品，並非被告所有之物，已據被告供承明
    確（見本院卷第42頁），自不併予宣告沒收，附此敘明。
據上論斷，應依刑事訴訟法第273 條之1 第1 項、第299 條第1
項前段，毒品危害防制條例第10條第1 項、第2 項、第18條第1
項前段，刑法第11條、第56條、第51條第5 款、第38條第1 項第
2 款，判決如主文。
本案經檢察官甲○○到庭執行職務。
中    華    民    國    95    年    6     月    30    日
                  刑事第十二庭  法  官  林書慧
以上正本證明與原本無異。
如不服本判決，應於判決送達後10日內，向本院提出上訴狀。
中    華    民    國    95    年    6     月    30    日
                                書記官  鍾錦祥
附錄本件論罪科刑法條：
毒品危害防制條例第10條
施用第一級毒品者，處6 月以上5 年以下有期徒刑。
施用第二級毒品者，處3 年以下有期徒刑。


司法院資訊處製作；財團法人民間司法改革基金會備份。
